【裁判字號】    99,審交易,65
【裁判日期】    990730
【裁判案由】    公共危險
【裁判全文】
臺灣新竹地方法院刑事判決            99年度審交易字第65號
公  訴  人  臺灣新竹地方法院檢察署檢察官
被      告  甲○○
上列被告因公共危險案件，經檢察官提起公訴（99年度偵字第34
89號），經被告於本院準備程序中，就被訴事實為有罪之陳述，
經告知被告簡式審判程序之旨，並聽取檢察官、被告之意見後，
經本院進行簡式審判程序，本院判決如下：
    主  文
甲○○犯不能安全駕駛動力交通工具罪，累犯，處有期徒刑陸月
；如易科罰金，以新臺幣壹仟元折算壹日。
    犯罪事實
一、甲○○前於(1)民國90年間，因酒醉駕車公共危險案件，經本
    院於90年10月23日以90年度竹交簡字第928 號判決判處罰金
    1萬7,000元確定。(2)又於91年間，因酒醉駕車公共危險案件
    ，經本院於91年6 月21日以91年度竹交簡字第440 號判決判
    處罰金3 萬元，再經本院於91年9 月30日以91年度簡上字第
    96號判決判處上訴駁回確定。(3)又於93年間，因酒醉駕車公
    共危險案件，經本院於93年10月21日以93年度竹交簡字第70
    1 號判決判處有期徒刑6 月確定，於94年11月15日縮刑期滿
    執行完畢。(4)又於99年1 月間，因酒醉駕車公共危險案件，
    經臺灣苗栗地方法院檢察署檢察官於99年3 月1 日以99年度
    偵字第1195號提起公訴，現由臺灣苗栗地方法院審理中。
二、詎甲○○仍不知悔改，明知飲酒後，其控制力及注意力均已
    降低致達無法安全駕駛動力交通工具之程度，如仍駕車行駛
    於道路上，隨時將有致他人於死、傷之危險，且在其個人機
    車駕駛執照業經吊銷之情況下，竟於99年4月22日下午1、2
    時許，在新竹市○○路億客來商店內飲用威士比藥酒2 、3
    杯後，已達不能安全駕駛動力交通工具之程度，仍騎駛車牌
    號碼RPK-951 號輕型機車行駛於公路，嗣於同日下午2 時10
    分許，行經新竹市○○路119 號時，為警攔檢查獲，經以酒
    精檢測器檢測，測得其吐氣所含酒精濃度達每公升1.43毫克
    ，始查悉上情。
三、案經新竹市警察局第三分局報告臺灣新竹地方法院檢察署檢
    察官偵查起訴。
    理    由
一、程序部分：
    按除被告所犯為死刑、無期徒刑、最輕本刑為3 年以上有期
    徒刑之罪或高等法院管轄第一審案件者外，於前條第1 項程
    序進行中，被告先就被訴事實為有罪之陳述時，審判長得告
    知被告簡式審判程序之旨，並聽取當事人、代理人、辯護人
    及輔佐人之意見後，裁定進行簡式審判程序，刑事訴訟法第
    273條之1第1 項定有明文。本件被告甲○○所犯係死刑、無
    期徒刑、最輕本刑為3 年以上有期徒刑以外之罪，其於準備
    程序中就被訴事實為有罪之陳述，經告知簡式審判程序之旨
    ，並聽取公訴人及被告甲○○之意見後，本院認為適宜進行
    簡式審判程序，合先敘明。
二、認定犯罪事實所根據的證據及理由
（一）被告甲○○於警詢、偵查中及本院準備程序、簡式審判程
      序時之自白。其稱：伊於99年4 月22日下午1、2時許，在
      新竹市○○路億客來商店內飲用威士比藥酒2 、3 杯後，
      仍騎駛車牌號碼RPK- 951號輕型機車上路，而其個人之駕
      照已經遭吊銷，知道酒後不能騎車等語（見偵查卷第6 至
      8 、21、22頁，本院卷第16頁背面、第19頁）。
（二）當事人酒精測定紀錄表1紙在卷可稽（見偵查卷第11頁）
      ：被告甲○○於99年4月22日下午2時40分許測得其吐氣所
      含酒精濃度達每公升1.43毫克，佐證被告甲○○於為警查
      獲前確有飲用酒類之事實。
（三）刑法第185條之3案件測試觀察紀錄表、汽機車駕駛人酒後
      生理協調平衡檢測紀錄表及新竹市警察局舉發違反道路交
      通管理事件通知單影本各1份（見偵查卷第12至14頁）：
      佐證被告甲○○無機車駕駛執照仍騎駛機車及經員警查獲
      後進行測試觀察之事實。
（四）參酌國外認定標準，對於酒精濃度呼氣已達每公升0.55毫
      克或血液濃度達0.11％以上者，肇事率為一般正常人之10
      倍以上，且呈現判斷力嚴重受損、體能與精神協調力受損
      等情（有法務部88年5月18日（88）法檢字第001669 號函
      文說明及臺灣高等法院檢察署88年11月彙編之刑法第185
      條之3 酒後駕車「不能安全駕駛」認定標準之相關論文資
      料可資足參），而本件被告甲○○於99年4月22日下午2時
      40分許，經測得其呼氣所含酒精濃度測試結果既達每公升
      1.43毫克，且就本件之客觀情狀判斷，被告甲○○於駕駛
      過程中有蛇行、車身搖擺不定、轉彎半徑過大或過小等駕
      駛操控力欠佳之行為及有【酒後駕車」原因；另查獲後命
      其直線步行10公尺後請其迴轉走回原地，其呈現步行時雙
      腳離開測試的直線；又命其雙腳併攏，兩手貼緊大腿將一
      腳向前抬高離地15公分，並停止不動30秒，其呈現身體前
      、後搖擺不定，用手臂來保持平衡；又命其雙腳併攏，雙
      手向前平伸，閉眼、輪流使用左右手的食指指尖觸摸鼻尖
      ，其呈現無法以食指觸碰到鼻尖；又命其閉雙眼，30秒內
      朗誦阿拉伯數字，由1001至1030，其呈現無法於30秒內朗
      誦完畢；而命其用筆在兩個同心圓之間的0.5 公分環狀帶
      內，畫另一個圓，則呈現畫圓圈不完整或不連續等情事，
      益徵被告甲○○於飲酒後顯已達不能安全駕駛之程度。
（五）綜上，本件被告甲○○犯行明確，應依法予以論科。
三、論罪科刑：
（一）論罪：核被告甲○○所為，係犯刑法第185條之3之酒後駕
      車公共危險罪。
（二）累犯：被告甲○○前於93年間，因酒醉駕車公共危險案件
      ，經本院於93年10月21日以93年度竹交簡字第701 號判決
      判處有期徒刑6 月確定，於94年11月15日縮刑期滿執行完
      畢等情，有臺灣高等法院被告前案紀錄表在卷可憑，其於
      上開徒刑執行完畢後5 年內，故意再犯本件有期徒刑以上
      之罪，為累犯，應依刑法第47條第1 項規定加重其刑。
（三）量刑：爰審酌被告甲○○除上開構成累犯事由之刑事紀錄
      外，另有如犯罪事實欄所載之3 次酒醉駕車公共危險刑事
      前科，有上揭之臺灣高等法院被告前案紀錄表可參，足徵
      被告甲○○素行不佳，且被告甲○○於99年1 月間因酒醉
      駕車為警查獲，經臺灣苗栗地方法院檢察署檢察官於99年
      3月1日以99年度偵字第1195號提起公訴後，尚在臺灣苗栗
      地方法院審理中即再犯本案，且經員警測得其吐氣所含酒
      精濃度高達每公升1.43毫克，顯見其不知悔改，兼衡其於
      飲酒後已不能安全駕駛，仍不顧公眾之安危，駕駛動力交
      通工具於公眾往來之道路，影響交通安全，幸未造成人身
      傷亡，且坦承犯行不諱，態度尚可等一切情狀，量處如主
      文所示之刑，併諭知易科罰金之折算標準，以示懲儆。
據上論斷，應依刑事訴訟法第273條之1第1項、第299條第1 項前
段，刑法第185條之3、第47條第1 項、第41條第1項前段、第2項
，刑法施行法第1條之1第1項，判決如主文。
本案經檢察官洪期榮到庭執行職務。
中    華    民    國    99    年    7     月    30    日
                      交通法庭法  官    劉兆菊
以上正本證明與原本無異。
如不服本判決應於收受本判決後10日內向本院提出上訴書狀，上
訴書狀應敘述具體理由。上訴書狀未敘述上訴理由者，應於上訴
期間屆滿後20日內補提理由書狀於本院「切勿逕送上級法院」。
中    華    民    國    99    年    7     月    30    日
                              書記官    林兆嘉
附錄本案論罪科刑法條
中華民國刑法第185條之3
服用毒品、麻醉藥品、酒類或其他相類似之物，不能安全駕駛動
力交通工具而駕駛者，處1 年以下有期徒刑、拘役或科或併科15
萬元以下罰金。

司法院資訊處製作；財團法人民間司法改革基金會備份。
